# 代理进口汇兑损益放成本还是费用

提问人：钢齿 侠 Laura 时间：2021-01-28 13:33:06
@chenyiwei
请教陈老师，公司找了代理进口公司帮忙采购国外的材料，代理进口公司与终端供应商用美元结算，公司与代理进口公司按人民币结算。大多采用到货后，公司先付款，代理商才付款给供应商。那么从到货后到结算期间的这个汇兑是应该计入财务费用还是存货呢？到货后的汇兑风险实质是由公司承担，个人理解。而存货到货后，那么采购行为已经结束，剩下的是结算行为，所以是不是说这段期间的汇兑应该计入财务费用而不是成本？
但是又考虑最终跟代理商结算时按人民币结算，是否可理解为前期到货为存货暂估，后期人民币结算，类似于冲暂估，按发票不含税金额确认成本。

回答人：chenyiwei
这段期间的汇兑损益应计入财务费用，不能计入存货采购成本。这种情形下，原币采购金额是明确的，不应理解为“暂估”。